【裁判字號】    96,易,3460
【裁判日期】    970118
【裁判案由】    詐欺
【裁判全文】
臺灣板橋地方法院刑事判決              96年度易字第3460號
聲  請  人  臺灣板橋地方法院檢察署檢察官
被      告  甲○○
?????  乙○○
上列被告因詐欺案件，經檢察官聲請以簡易判決處刑（96年度偵
字第3243號），本院認不宜以簡易判決處刑，改依通常訴訟程序
審理，被告於本院準備程序進行中均就被訴事實為有罪之陳述，
經告知被告簡式審判程序之旨，並聽取當事人之意見後，本院合
議庭裁定由受命法官獨任進行簡式審判程序，判決如下：
    主  文
甲○○、乙○○共同幫助意圖為自己不法之所有，以詐術使人將
本人之物交付，各處有期徒刑參月，如易科罰金，均以新臺幣壹
仟元折算壹日，各減為有期徒刑壹月又拾伍日，如易科罰金，均
以新臺幣壹仟元折算壹日。均緩刑貳年。
    事  實
一、甲○○、乙○○係夫妻。甲○○於民國95年12月12日，在大
    陸地區接獲一真實姓名年籍不詳自稱「陳正豪」之成年男子
    之電話，「陳正豪」詢問甲○○是否欠缺資金，並告知甲○○可備妥資料，向其申請貸款新臺幣（下同）200 萬元。甲○○、乙○○依其等之生活經驗及智識程度，均可預見如將
    己有之帳戶提供予身分年籍不詳之人使用，可幫助不詳人士
    提領獲取詐欺犯罪所得，竟在該結果之發生不違背其等本意
    之狀況下，共同基於幫助詐欺取財之不確定故意之犯意聯絡
    ，於95年12月14日，在其等位於臺北縣五股鄉○○路54號2
    樓住處樓下，推由乙○○將甲○○所有之國泰世華商業銀行
    三重分行（下稱國泰世華銀行）帳號00000000000000號帳戶
    、台新國際商業銀行帳號0000000000000000000 號帳戶之存
    摺、提款卡及密碼，交付予「陳正豪」所派來之快遞人員，
    以此方式幫助「陳正豪」所屬詐欺集團之成員掩飾因詐欺犯
    罪所得之財物。而該詐欺集團所屬成員取得前揭存摺、提款
    卡及密碼後，即意圖為自己不法之所有，於95年12月20日下
    午1 時許，打電話向蔡麗鉉佯稱：其子張耿豪現在臺北被人
    綁架，須匯款至甲○○前揭國泰世華銀行帳戶等語，蔡麗鉉
    一時心急不疑有他，乃信以為真而陷於錯誤，委託其姐丙○○依上開詐欺集團成員之指示，前往嘉義市○○○路三信分
    社匯款5 萬元至甲○○所有之上開國泰世華銀行帳戶，該詐
    欺集團成員旋將該款項提領使用。嗣丙○○發覺有異報警，
    始為警循線查獲。
二、案經臺北縣政府警察局三重分局報請臺灣板橋地方法院檢察
    署檢察官偵查後聲請以簡易判決處刑。
    理  由
一、上揭犯罪事實，業據被告甲○○、乙○○於本院準備程序及
    審理中自白不諱，證人丙○○亦於警詢中證述詐欺集團成員
    詐騙之情節明確，復有被告甲○○上開國泰世華銀行帳戶之
    客戶存款資料查詢、存摺存款交易查詢、丙○○之匯款申請
    書、95年12月14日快遞單、通聯紀錄各1 份在卷可稽，足徵
    被告之自白與事實相符。本件事證已臻明確，被告之犯行均
    堪認定，應予依法論科。
二、核被告所為，均係犯刑法第30條第1 項前段、第339 條第1
    項之幫助詐欺取財罪。其等幫助他人實行詐欺取財犯行，核
    與正犯情狀有間，應依刑法第30條第2 項之規定，按正犯之
    刑減輕之。被告甲○○、乙○○就上開犯行，有犯意之聯絡
    及行為之分擔，為共同正犯。爰審酌被告均無前科，有臺灣
    高等法院被告前案紀錄表在卷為憑，且其等並未因提供帳戶
    而獲取任何報酬，惟其等將金融帳戶提供予詐欺集團成員使
    用，使不法人士得以從事詐財行為，增加被害人尋求救濟之
    困難，並使犯罪之追查趨於複雜，不法人士亦得以順利掩飾
    其詐欺所得之財物，對於社會治安及正常交易安全均造成危
    害，復參酌其犯罪之動機、目的、手段、被害人受騙之金額
    及犯後坦承犯行之態度等一切情狀，量處如主文所示之刑，
    並諭知易科罰金之折算標準，以資懲儆。再被告本件犯罪時
    間係在96年4 月24日以前，均合於中華民國九十六年罪犯減
    刑條例所定之減刑條件，爰依該條例第2 條第1 項第3 款規
    定，各減宣告刑2 分之1 ，並皆諭知同上之易科罰金折算標
    準。
三、末查被告前均未曾受有期徒刑以上刑之宣告，其等因一時失
    慮，未詳究「陳正豪」之確切身分，即輕信其言，率將金融
    帳戶之存摺、提款卡等重要物品交付他人，致罹刑典，事後
    已深表悔悟，經此偵、審教訓後，應均知警惕而無再犯之虞
    ，本院因認暫不執行其刑為當，爰均依刑法第74條第1 項第
    1 款規定，諭知緩刑2 年，用啟自新。
據上論斷，應依刑事訴訟法第273 條之1 第1 項、第299 條第1
項前段，刑法第28項、第339 條第1 項、第30條第1 項前段、第
2 項、第41條第1 項前段、第74條第1 項第1 款，刑法施行法第
1 條之1 第1 項、第2 項前段，中華民國九十六年罪犯減刑條例
第2 條第1 項第3 款、第7 條，判決如主文。
本案經檢察官林俊峰到庭執行職務。
中    華    民    國    97    年    1     月    18    日
                  刑事第七庭    法  官  吳佳穎
以上正本證明與原本無異
如不服本判決應於送達後10日內向本院提出上訴狀
                                書記官  陳香君
中    華    民    國    97    年    1     月    18    日
附錄本案論罪科刑法條全文：
中華民國刑法第339條
意圖為自己或第三人不法之所有，以詐術使人將本人或第三人之
物交付者，處5 年以下有期徒刑、拘役或科或併科1 千元以下罰
金。
以前項方法得財產上不法之利益或使第三人得之者，亦同。
前二項之未遂犯罰之。


司法院資訊處製作；財團法人民間司法改革基金會備份。
